【裁判字號】    97,交聲,2946
【裁判日期】    971222
【裁判案由】    違反道路交通管理處罰條例聲明異議
【裁判全文】
臺灣臺北地方法院交通事件裁定        97年度交聲字第2946號
原處分機關  臺北市交通事件裁決所
異  議  人
即受處分人  甲○○
上列異議人即受處分人因違反道路交通管理處罰條例事件，對於
臺北市交通事件裁決所於民國97年10月14日所為之處分（原處分
案號：北市裁罰字第裁22-AEX306258號），聲明異議，本院裁定
如下：
    主  文
異議駁回。
    理  由
一、按汽車駕駛人駕駛汽車，應遵守道路交通標誌、標線、號誌
    之指示，道路交通安全規則第90條前段定有明文。而汽車（
    包括機器腳踏車）駕駛人，行經有燈光號誌管制之交岔路口
    闖紅燈者，處新臺幣（下同）1,800元以上5,400元以下罰鍰
    ，道路交通管理處罰條例第53條第1項、第3條第8 款亦有明
    文規定，違反該規定者，並應記違規點數3 點，道路交通管
    理處罰條例第63條第1項第3款規定甚明。
二、異議人即受處分人甲○○於民國97年9 月23日10時23分許，
    駕駛車號CX2-860號重型機車，行經臺北市萬華區○○○路○
    段、內江街口，有行車管制號誌交岔路口之際，未按號誌燈
    指示紅燈迴轉往北方向行駛，為臺北市政府警察局萬華分局
    漢中街派出所員警當場攔停稽查，於告知違規事實後，並以
    受處分人有違反道路交通管理處罰條例第53條第1 項規定之
    行為掣單舉發，受處分人當場拒簽收通知單，員警即再告知
    到案時間及應到案處所，受處分人遂駕駛該機車逕行離去。
    嗣受處分人於應到案日期（即97年10月8 日）前透過臺北市
    民ｅ點通維護系統提出申訴，經臺北市交通事件裁決所函請
    原舉發單位臺北市政府警察局萬華分局函覆調查結果，仍認
    受處分人有前開違規行為，原處分機關乃於97年10月14日依
    道路交通管理處罰條例第53條第1項、第63條第1項第3 款（
    原裁決書漏載「第1項第3款」）之規定，裁處受處分人罰鍰
    1,800元，並記違規點數3點。
三、受處分人於本院訊問時，固坦承其有於前述時間駕駛該重型
    機車行經上開地點，並為警掣單舉發之事實，惟否認有何違
    反道路交通管理處罰條例之行為，辯稱：伊當時是綠燈迴轉
    ，且舉發員警當時所站的位置距離很遠，路上又有彎道，伊
    質疑其舉發有所誤認等語。惟查，受處分人之上揭違規行為
    ，業據證人即舉發本件違規事件之員警乙○○於本院調查時
    結證稱：當天是97年9 月23日10點23分左右，伊在環河南路
    與內江街口往北方向約50公尺，發現受處分人駕駛1 部類似
    專門在送貨的摩托車從三重中興橋機車引道下來，受處分人
    走環河南路往南方向的內車道到內江街口時紅燈迴轉，伊看
    到之後，將受處分人攔停、告知其紅燈迴轉之違規情形，並
    請受處分人出示證件、駕照，而受處分人當天沒有帶行照、
    駕照，取締當時伊是站在距離受處分人違規迴轉的地方50公
    尺到100 公尺以內，可以看到路口的變換號誌，且當時沒有
    下雨，天氣狀況正常，只有受處分人1 部車迴轉，可以清楚
    看到其違規狀況，沒有誤認之可能性等語綦詳。衡諸證人於
    負有具結義務並可能受刑法偽證罪處罰之情形下，其所為證
    言之憑信性應可獲得擔保，且其於本院訊問時所為前開證述
    內容，就事發經過、取締過程均為清楚、詳盡之描述，合於
    常情而無矛盾齟齬，渠復與受處分人本不認識，並無仇怨，
    衡情應無設詞陷害受處分人之必要，是證人所述自得援為不
    利於受處分人之認定。從而，受處分人行經有燈光號誌管制
    之交岔路口闖紅燈之違規行為，堪以認定。
四、綜上所述，受處分人確有於前揭時、地，駕駛上開重型機車
    闖越紅燈迴轉之違規行為，從而原處分機關依前揭道路交通
    管理處罰條例第53條第1項、第63條第1 項第3款及違反道路
    交通管理事件統一裁罰基準表之規定，裁處受處分人罰鍰1,
    800元，並記違規點數3點，核無違誤，是受處分人之異議為
    無理由，應予駁回。
五、據上論斷，依道路交通案件處理辦法第19條，裁定如主文。
中    華    民    國    97    年    12    月    22    日
                  交通法庭  法  官  彭慶文
上正本證明與原本無異。
如不服本裁定，應於裁定送達後5日內向本院提出抗告狀。
                            書記官  陳怡君
中    華    民    國    97    年    12    月    23    日


司法院資訊處製作；財團法人民間司法改革基金會備份。
